# 关于生产线建设期间一次性装入材料的确认？

提问人：623336408 时间：2016-11-25 11:46:24
陈版，您好：请教一个固定资产确认问题，公司正在建设一条生产线，化工行业，试生产前需一次性装入一批催化剂，价值 500 万元，使用期间约2-3年，在生产过程中，对催化剂质量进行监测，如果其成分或浓度达不到生产要求，会陆续补入，2-3年内金额不会太大（基本在 50 万元以内）。 对试生产前该批 500 万元的催化剂如何确认？是确认固定资产？还是确认长期待摊费用？还是作为材料比较合适？

回答人：chenyiwei
该催化剂一旦装入，可使用 2 ～ 3 年，建议将其单独确认为一项固定资产，在其两次更换之间的年限内计提折旧。（实务操作中有计入长期待摊费用的，但我个人理解并非最佳方案）